【裁判字號】    98,交聲,239
【裁判日期】    980205
【裁判案由】    違反道路交通管理處罰條例聲明異議
【裁判全文】
臺灣桃園地方法院交通事件裁定         98年度交聲字第239號
原處分機關  交通部公路總局新竹區監理所桃園監理站
異  議  人
即受處分人  甲○○
上列異議人因違反道路交通管理處罰條例案件，不服交通部公路
總局新竹區監理所桃園監理站中華民國97年12月14日桃監裁罰字
第裁52-D00000000號違反道路交通管理事件裁決書所為之處分，
聲明異議，本院裁定如下：
    主  文
異議駁回。
    理  由
一、原處分意旨略以：異議人即受處分人甲○○於民國96年10月
    2日下午4時32分許，駕駛車號5187-GT 號小客車，行經桃園
    縣龜山鄉○○路與光峰路，有不遵守道路交通標線之指示情
    事，為桃園縣政府警察局交通隊員警逕行舉發，並填製桃園
    縣政府警察局桃警行交字第D00000000 號舉發違反道路交通
    管理事件通知單，限於同年12月1 日前向原處分機關交通部
    公路總局新竹區監理所桃園監理站到案陳述，惟異議人未於
    期限內提出陳述或繳納罰鍰，遂經原處分機關於97年12月14
    日以桃監裁罰字第裁52-D00000000號裁決書，認異議人違反
    道路交通管理處罰條例第60條第2項第3款，處異議人罰鍰新
    臺幣（ 下同）1,800元等語。
二、聲明異議意旨略以：異議人未收到掛號，完全不知有此舉發
    通知書之事，逕予將裁罰金額提高，至需多繳900 元實不合
    理，為此，爰依法聲明異議。
三、按汽車駕駛人駕駛汽車有不遵守道路交通標誌、標線、號誌
    之指示之情形，而道路交通管理處罰條例第二章各條無處罰
    之規定者，處900元以上1,800元以下罰鍰；汽車駕駛人之行
    為經以科學儀器取得證據資料證明其行為違規，當場不能或
    不宜攔截製單舉發者，得逕行舉發，道路交通管理處罰條例
    第60條第2項第3款、第7條之2第1項第7款定有明文。復按送
    達於應受送達人之住居所、事務所或營業所為之；於應送達
    之處所不獲會晤應受送達人時，得將文書付與有辦別事理能
    力之同居人、受僱人或應送達處所之接收郵件人員；送達，
    不能依前2 條規定為之者，得將文書寄存送達地之地方自治
    或警察機關，並作送達通知書2份，1份黏貼於應受送達人住
    居所、事務所、營業所或其就業處所門首，另1 份交由鄰居
    轉交或置於該送達處所信箱或其他適當位置，以為送達；前
    項情形，由郵政機關為送達者，得將文書寄存於送達地之郵
    政機關；寄存機關自收受寄存文書之日起，應保存3 個月，
    此為行政程序法第72條第1項前段、第73條第1項、第74條所
    明定。另按處理違反道路交通管理事件，有關文書送達之程
    序，依行政程序法之規定，違反道路交通管理事件統一裁罰
    基準及處理細則第5條亦訂有明文。
四、經查：異議人甲○○於96年10月2日下午4時32分許，駕駛車
    號5187-GT 號小客車，行經桃園縣龜山鄉○○路與光峰路，
    確有不遵守道路交通標線之指示情事，經舉發員警依違反道
    路交通管理處罰條例第60條第2項第3款之規定掣單逕行舉發
    等情，有舉發照片1 紙在卷可稽，復為異議人所不爭執，是
    堪認異議人本件違規情事存在。又者，本件舉發通知單經桃
    園縣政府警察局以掛號郵務送達（掛號號碼：790945號），
    寄至異議人所在地「桃園縣八德市○○街74巷19號」，嗣因
    郵務人員未會晤異議人本人，亦無受領文書之同居人、受僱
    人或應送達處所之接收郵件人員，遂於96年11月28日將該舉
    發通知單寄存於大湳郵局，並作送達通知書2份，1份黏貼於
    前開送達處所門首 ，另1份置於該受送達處所信箱或其他適
    當位置，以為送達乙節，復有桃園縣政府警察局交通隊送達
    證書1 紙附卷足憑，堪信確以合法通知與異議人無訛。準此
    ，異議人於本件違規行為經警逕行舉發後，舉發機關已依有
    關之送達規定，將舉發通知單寄存送達與異議人，參諸前揭
    規定，該送達程序自屬合法，是以，本件舉發通知單既已依
    法定程序完成寄存送達，該文書即應於送達後之96年11月29
    日起發生效力，要屬明確。從而，異議人辯稱未收受本件舉
    發通知單云云，顯然無據，尚無足採。
五、綜上所述，異議人駕駛之自小客車，於上述時、地既確有不
    遵守道路交通標線指示之違規行為，其嗣後未依期限至應到
    案處所陳述意見或於限期內自動繳納罰鍰，原處分機關乃於
    應到案期限60日後，依違反道路交通管理事件統一裁罰基準
    及處理細則規定裁決異議人罰鍰1,800 元，自屬適法有據。
    是異議人本件聲明異議，為無理由，應予駁回。
據上論斷，應依道路交通管理處罰條例第87條第2 項，道路交通
案件處理辦法第19條，裁定如主文。
中    華    民    國    98    年    2     月    5     日
                  交通法庭      法  官  黃翊哲
以上正本證明與原本無異。
如不服本裁定，應於裁定送達後5 日內，以書狀敘述理由（須附
繕本），向本院提出抗告。
                                書記官  劉霜潔
中    華    民    國    98    年    2     月    5     日


司法院資訊處製作；財團法人民間司法改革基金會備份。
